【裁判字號】    97,交訴,97
【裁判日期】    970530
【裁判案由】    公共危險等
【裁判全文】
臺灣臺中地方法院刑事判決              97年度交訴字第97號
公  訴  人  臺灣臺中地方法院檢察署檢察官
被      告  甲○○
上列被告因公共危險等案件，經檢察官提起公訴（95年度偵字第
17 276號），就其中被訴犯刑法第185條之3、第185條4部分，本
院合議庭裁定由受命法官獨任進行簡式審判程序，判決如下：
    主    文
甲○○犯不能安全駕駛動力交通工具罪，處有期徒刑月；又犯
肇事致人傷害逃逸罪，處有期徒刑陸月。應執行有期徒刑捌月，
緩刑貳年。
    犯罪事實及理由
一、本案犯罪事實：
    甲○○於民國九十六年十二月二十八日凌晨一時許起至同日
    凌晨三時許止，在臺中市○○○路之某ＰＵＢ內飲用啤酒五
    瓶，已達於不能安全駕駛動力交通工具之程度，竟仍於同日
    凌晨三時二十分許，駕駛車牌號碼７Ｑ－５６５２號自小客
    車，自上址出發，沿臺中縣太平市○○路往溪洲西路（即由
    北往南方向）行駛，欲返回其位在臺中縣太平市○○街三十
    巷十一弄六號四樓之住處。嗣於同日凌晨三時三十分許，行
    經臺中縣太平市○○路與十甲路交岔路口時，原應注意汽車
    駕駛人飲酒後吐氣所含酒精成分超過每公升０．二五毫克以
    上者，不得駕車，並應遵守燈光號誌之指示，遇有閃光黃燈
    表示「警告」，車輛應減速接近，注意安全，小心通過。而
    依當時天候晴，視線良好，路面無缺陷、無障礙物，並無不
    能注意之情事，詎竟疏未注意及此，仍貿然酒後駕車。斯時
    ，適有丙○○駕騎車牌號碼Ｇ５Ｇ－１５８號重型機車（起
    訴書誤為後載董宜孟），沿臺中縣太平市○○路往宜昌路（
    即由西往東方向）方向行駛，亦疏未注意遵守燈光號誌之指
    示，遇有閃光紅燈表示「停車再開」，車輛應減速接近，先
    停止於交岔路口前，讓幹道車優先通行後認為安全時，方得
    續行，仍貿然前行，兩車因而發生碰撞，致丙○○人車倒地
    （起訴書誤為連同董宜孟一併人車倒地），丙○○因而受有
    頭部外傷合併眼眶挫傷及眼瞼撕裂傷、下唇撕裂傷及牙齒斷
    裂、左手橈骨骨折性脫臼等傷害（所犯過失傷害部分，另由
    本院為不受理判決）。甲○○駕車撞傷丙○○後，竟另基於
    肇事逃逸之犯意，未停車加以救護，繼續沿臺中縣太平市○
    ○路往溪洲路方向逃逸，並返回其上開住處，約五分鐘後，
    始由其父陪同回到肇事現場查看，惟丙○○已送醫急救。嗣
    經警據報前往處理，由騎乘在丙○○後方之機車騎士董宜孟
    指述為車牌號碼７Ｑ－５６５２號自小客車肇事，始查得甲
    ○○，並於同日凌晨四時三十四分許，對甲○○為呼氣中酒
    精濃度測試，測得其呼氣中酒精濃度為０．五七ＭＧ／Ｌ。
二、前開犯罪事實，有下列證據可證：
（一）被告甲○○於警詢及偵查中所為與上開犯罪事實相符之自
      白，及於本院準備程序及審理時為認罪之陳述。
（二）證人董宜孟於警詢及偵查中之證述，被害人即證人丙○○
      於偵查中之證述。
（三）道路交通事故現場圖、道路交通事故調查報告表(一)(二)、照
      片、酒精測定紀錄表、臺中縣警察局舉發違反道路交通管
      理事件通知單、刑法第一百八十五條之三案件測試觀察紀
      錄表、國軍臺中總醫院急診室臨時診斷證明單、
三、新舊法比較之說明：
（一）刑法第二條第一項規定：
      被告行為後，刑法第二條第一項業於九十四年二月二日修
      正公布，並自九十五年七月一日起施行。修正後刑法第二
      條第一項規定，已將新舊法律適用之「從新從輕」原則，
      改採「從舊從輕」原則，而此規定僅係規範行為後法律變
      更所生新舊法律比較適用之準據法，並非實體刑罰法律，
      自不生行為後法律變更之比較適用之問題，應逕行適用新
      法第二條第一項之規定，為「從舊從輕」之比較。
（二）刑法第一百八十五條之三規定：
      被告行為後，刑法第一百八十五條之三規定業於九十七年
      一月二日修正公布，自同年月四日起施行，修正前刑法第
      一百八十五條之三規定：「服用毒品、麻醉藥品、酒類或
      其他相類之物，不能安全駕駛動力交通工具而駕駛者，處
      一年以下有期徒刑、拘役或三萬元以下罰金。」，與修正
      後之規定：「服用毒品、麻醉藥品、酒類或其他相類之物
      ，不能安全駕駛動力交通工具而駕駛者，處一年以下有期
      徒刑、拘役或科或併科十五萬元以下罰金。」不同，比較
      新舊法，新法並未較有於行為人，則依刑法第二條第一項
      前段，應適用被告行為時之法律即修正前刑法第一百八十
      五條之三論處。
四、被告業與被害人丙○○達成和解，被害人丙○○並撤回其告
    訴等情，有車損人傷賠償和解書、撤回告訴狀附卷可稽，併
    此明。
五、依刑事訴訟法第二百七十三條之一第一項、第二百九十九條
    第一項前段、第三百十條之二、第四百五十四條第一項，刑
    法第二條第一項前段、第一百八十五條之三（修正前）、第
    一百八十五條之四、第五十一條第五款、第七十四條第一項
    第一款，刑法施行法第一條之一，判決如主文。
本案經檢察官乙○○到庭執行職務
中    華    民    國    97    年    5     月    30    日
                      交通法庭  法  官  莊嘉蕙
以上正證明與原本無異。
如不服本判決，應於送達後十日內向本院提出上訴狀（須附繕本
），上訴於臺灣高等法院臺中分院。
上訴書如未敘述理由，應於上訴期間屆滿後20日內補提理由書於
本院。
                                書記官  魏愛玲
中    華    民    國    97    年    5     月    30    日
附錄本案所犯法條全文
中華民國刑法第185條之3
服用毒品、麻醉藥品、酒類或其他相類之物，不能安全駕駛動力
交通工具而駕駛者，處一年以下有期徒刑、拘役或三萬元以下罰
金。
中華民國刑法第185條之4
駕駛動力交通工具肇事，致人死傷而逃逸者，處 6 月以上 5 年
以下有期徒刑。


司法院資訊處製作；財團法人民間司法改革基金會備份。
